臺灣雲林地方法院刑事判決　　　　　　　 94年度訴字第221號
公　訴　人　台灣雲林地方法院檢察署檢察官
被　　　告　乙○○
上列被告因違反毒品危害防制條例案件，經檢察官提起公訴（94
年度毒偵字第232 號、第309 號、第357 號）及當庭擴張犯罪事
實（94年度毒偵字第1052號、第1466號），本院合議庭裁定改依
簡式審判程序審理，判決如下：
    主  文
乙○○連續施用第壹級毒品，處有期徒刑壹年。又連續施用第貳
級毒品，處有期徒刑陸月，扣案之第貳級毒品甲基安非他命壹包
（淨重零點壹壹捌零公克）沒收銷燬之，玻璃吸食管貳支沒收。
應執行有期徒刑壹年肆月，扣案之第貳級毒品甲基安非他命壹包
（淨重零點壹壹捌零公克）沒收銷燬之，玻璃吸食管貳支沒收。
    事  實  及  理  由
一、犯罪事實：
（一）乙○○前因施用毒品案件，經觀察、勒戒後認無繼續施用
      毒品之傾向，由台灣雲林地方法院檢察署檢察官於民國91
      年12月4 日，以91年度毒偵字第1148號為不起訴處分確定
      。詎其仍不知悔悟，於5 年內復基於施用第一級毒品海洛
      因之概括犯意，於93年9 月29日某時，在雲林縣北港鎮新
      厝里5 鄰新厝53號處，以將海洛因摻入香菸中點燃吸食之
      方式，施用第一級毒品海洛因1 次。又於94年7 月26日下
      午5 時許，在雲林縣北港鎮○○路84號處，再以同一方式
      ，施用第一級毒品海洛因1 次。另基於施用第二級毒品安
      非他命之概括犯意，自93年8 月間某日起至94年7 月27日
      下午6 時許止，連續在雲林縣北港鎮新厝里5 鄰新厝53號
      、雲林縣北港鎮○○路84號等處，以將安非他命置於吸食
      玻璃管內，用火燒烤產生煙霧吸食之方式，以約每日1 次
      之頻率，連續施用第二級毒品安非他命多次。嗣於93年9
      月29日，為雲林縣警察局北港分局採尿，發現有甲基安非
      他命及嗎啡陽性反應。又於93年12月28日上午9 時30分，
      員警在雲林縣北港鎮新厝里5 鄰新厝77號處執行搜索時，
      查獲其所有供施用第二級毒品安非他命所用之玻璃吸食管
      2 支，經員警帶回採尿檢驗，檢出毒品甲基安非他命陽性
      反應。93年12月28日因另涉違反槍砲彈藥刀械管制條例案
      件，被解送台灣雲林看守所執行羈押時，經採尿檢驗，有
      甲基安非命陽性反應。94年5 月26日凌晨3 時30分許，在
      雲林縣斗南鎮○○路171 號「上品美容護膚中心」，為警
      查獲甲基安非他命1 包（淨重0.2227公克，取樣0.1047公
      克鑑析用罄，餘0.1180公克），並經採尿送驗，有甲基安
      非他命陽性反應。94年7 月27日20時40分許，復為警在雲
      林縣北港鎮○○路84號處查獲，而陸續查悉上情。
（二）案經雲林縣警察局北港分局、斗南分局、台灣雲林看守所
      移送台灣雲林地方法院檢察署檢察官偵查起訴。
二、認定犯罪事實所依據的證據及理由：
（一）被告自白：被告在警訊、偵查及本院審理中均自白犯罪，
      其歷次之自白均具有任意性，且與下列證據相符，應堪採
      為證據。
（二）書證：
  １、雲林縣衛生局煙毒尿液檢驗成績書3 份、詮昕科技股份有
      限公司濫用藥物尿液檢驗報告、台灣檢驗科技股份有限公
      司尿液檢驗報告各1 份。
  ２、被告尿液送驗真實姓名對照表2 紙、尿液採集作業確認書
      1紙 。
  ３、被告刑案資料查註紀錄表、刑案人犯在監所最新資料報表
      各1紙。
  ４、台灣雲林地方法院檢察署91年度毒偵字第1148號不起訴處
      分書。
  ５、憲兵司令部刑事鑑識中心關於扣案甲基安非他命1 包之鑑
      驗通知書1 紙。
（三）物證：
  １、玻璃吸食管2支。
  ２、甲基安非他命1 包（淨重0.2227公克，取樣0.1047公克鑑
      析用罄，餘0.1180公克）。
三、論罪科刑的理由：
（一）被告所為係犯毒品危害防制條例第10條第1 項之施用第一
      級毒品罪與同條第2 項之施用第二級毒品罪。其因施用第
      一級毒品海洛因、第二級毒品安非他命而非法持有第一級
      、第二級毒品之低度行為，應為施用之高度行為所吸收，
      不另論罪。
（二）被告先後多次施用第一級、第二級毒品犯行，時間緊接，
      犯罪構成要件相同，顯係基於概括犯意而為，應依刑法第
      56 條 規定論以一罪，並加重其刑。
（三）檢察官當庭擴張犯罪事實部分，因與原起訴部分有連續犯
      裁判上一罪關係，基於審判不可分之原則，應為起訴效力
      所及，本院自應併予審理。
（四）被告所犯上開2罪，罪名不同，犯意個別，應分論併罰。
（五）審酌被告前無其他經法院判決確定之不良素行，及無法根
      絕毒品對自己的危害，以及本次施用毒品的種類、時間、
      方法，暨犯罪後能坦白承認等一切情狀，分別量處主文所
      示之刑，並定其應執行刑。
（六）扣案之第二級毒品甲基安非他命1 包（淨重0.2227公克，
      取樣0.1047公克鑑析用罄，餘0.1180公克），應依毒品危
      害防制條例第18條第1 項宣告沒收銷燬之，而吸食玻璃管
      2 支，係被告所有供本件施用第二級毒品安非他命犯罪所
      用之物，業據被告供明在卷，應依刑法第38條第1 項第2
      款規定宣告沒收。另被告於94年7 月27日20時40分許，為
      警在雲林縣北港鎮○○路84號處查獲之扣案物品，係屬該
      案件被告另涉販賣第一級、第二級毒品之證物，該案件尚
      在偵查中，爰不另為沒收之諭知，併此敘明。
四、應適用的法律：
（一）刑事訴訟法第229 條第1 項前段、第273 之1 第1 項、第
      310 條之2、第454條第1項。
（二）毒品危害防制條例第10條第1 項、第2 項、第18條第1 項
      。
（三）刑法第11條前段、第56條、第51條第5 款、第38條第1 項
      第2 款。
本案經檢察官甲○○到庭執行職務。
中　　華　　民　　國　　94　　年　　8 　　月　　31　　日
                  刑事第三庭    法  官　劉　國　賓
以上正本證明與原本無異
如不服本判決，應於送達後10日內，向本院提出上訴狀。（須附
繕本）
                                書記官　黃　秋　萍
中　　華　　民　　國　　94　　年　　8 　　月　　31　　日
毒品危害防制條例第10條
施用第一級毒品者，處 6 月以上 5 年以下有期徒刑。
施用第二級毒品者，處 3 年以下有期徒刑。
